臺灣高等法院高雄分院刑事判決　　　　94年度上訴字第1538號
上　訴　人　臺灣屏東地方法院檢察署檢察官
被　　　告　甲○○
選任辯護人　葉武侯律師
上列上訴人因被告偽造文書案件，不服臺灣屏東地方法院94年度
訴字第506 號中華民國94年7 月15日第一審判決（起訴案號：臺
灣屏東地方法院檢察署94年度偵字第1913號），提起上訴，本院
判決如下：
     主  文
上訴駁回。
     事實及理由
一、經本院審理結果，認第一審判決以被告罪證明確，因而依刑
    法第28條、第56條、第216 條、第213 條、第74條第1 款之
    規定，判處被告有期徒刑1 年2 月，緩刑5 年，核其認事用
    法並無不合，量刑亦屬妥適，應予維持，並引用第一審判決
    書記載之事實、證據及理由（如附件）。
二、上訴意旨以：被告於92年12月1 日曾盜刷國民旅遊卡，虛偽
    領取強制休假補助費，因而涉犯偽造文書案件，甫於94年7
    月2 日經檢察官職權為不起訴處分，茲其於短短2 年內觸犯
    2 件偽造文書行為，顯非一時失慮，原審諭知緩刑，尚有不
    當云云。
三、經查：
（一）按緩刑為法院刑罰權之運用，旨在獎勵自新，祇須合於刑
      法第74條所定之條件，法院本有自由裁量之職權，與被告
      犯罪情節是否可原諒並無關係，尚不得就法院刑罰權之正
      當行使，任意指為違法而執為上訴之理由（最高法院29年
      度上字第26號、72年度台上字第3647號、75年度台上字第
      70 33 號判例意旨參考）。本件檢察官以：被告於短短2
      年內觸犯2 件偽造文書行為，顯非一時失慮，原審諭知緩
      刑，尚有不當為由，提起上訴，依上開判例要旨，已難謂
      合。
（二）又被告原係屏東縣政府警察局警員，未曾受有期徒刑以上
      刑之宣告，有台灣高等法院被告前案紀錄表在卷可按，在
      職期間功賞甚夥，表現良好。茲為求績效，一時失慮始罹
      刑章，自警詢至本院審理時均直承犯行不諱，且現已退休
      ，此亦為檢察官所不爭。原審說明：被告前未曾受有期徒
      刑以上刑之宣告，因一時失慮，偶罹刑典，事後已坦承犯
      行，深具悔意，經此刑之宣告後，應知所警惕而無再犯之
      虞，因認以暫不執行其刑為適當，而予宣告緩刑5 年，以
      啟其自新向善，應屬合法妥適。
四、檢察官仍執前詞，指摘原審諭知被告緩刑為不當，提起上訴
    ，並無理由，應予駁回。
五、據上論斷，應依刑事訴訟法第368 條、第373 條，判決如主
    文。
本案經檢察官陳新慶到庭執行職務。
中　　華　　民　　國　　94　　年　　11　　月　　30　　日
            刑事第五庭  審判長法  官  曾永宗
                              法  官  任森銓
                              法  官  陳明富
以上正本證明與原本無異。
如不服本判決應於收受本判決後10日內向本院提出上訴書狀，其
未敘述上訴理由者，並得於提起上訴後10日內向本院補提理由書
狀（均須按他造當事人之人數附繕本）「切勿逕送上級法院」。
中　　華　　民　　國　　94　　年　　11　　月　　30　　日
                              書記官  魏文常
附錄本判決論罪科刑法條：
刑法第216 條：
行使第210 條至第215 條之文書者，依偽造、變造文書或登載不
實事項或使登載不實事項之規定處斷。
刑法第213 條：
公務員明知為不實之事項，而登載於職務上所掌之公文書，足以
生損害於公眾或他人者，處 1 年以上 7 年以下有期徒刑。
